Inventaris van de archieven van het Rijksarbeidsbureau, 1945-1954 en van de Directie Arbeidsvoorziening, 1954-1959
Nationaal Archief, Den Haag
- ARCHIEF VAN HET HOOFDBUREAU VAN HET RIJKSARBEIDSBUREAU EN DE CENTRALE DIENST VAN DE DIRECTIE VOOR DE ARBEIDSVOORZIENING, A
  - STUKKEN BETREFFENDE BIJZONDERE ONDERWERPEN, 2
    - TAAKUITVOERING, 2.2
      - ARBEIDSBEMIDELING, 2.2.9
        - OPENBARE ARBEIDSBEMIDDELING, 2.2.9.1
          - SECTORAAL, 2.2.9.1.9
            - LANDBOUW EN VISSERIJ, 2.2.9.1.9.2
              - Stukken betreffende de regeling van de procedure omtrent de samenwerking met de Stichting Landbouw en de Directie van de Landbouw m.b.t. de arbeidsvoorziening in de landbouw voor de produktiejaren 1946 t/m 1954, 1945-1954; 682-684; 3 omslagen
                - produktiejaren 1946 t/m 1948, 1945 - 1948, 682
                - produktiejaren 1949 t/m 1951, 1949 - 1951, 683
                - produktiejaren 1952 t/m 1954, 1952 - 1954, 684
              - Stukken betreffende de aanwijzing van het GAB Emmeloord voor het verzorgen van de arbeidsvoorziening voor de nieuwe polder "Oostelijk Flevoland", 1950-1958; 685; 1 omslag
              - Stukken betreffende de voorbereiding van het regelen van de arbeidsvoorziening t.b.v. de ontginning en de exploitatie van de nieuwe polder "Oostelijk Flevoland", 1953-1955; 686; 1 omslag
              - Dossier inzake de regeling van de procedure omtrent de arbeidsbemiddeling van seizoenarbeiders in het dorsbedrijf, die tengevolge van gebrek aan opdrachten voor een bepaalde tijd geen werk hebben, 1954-1955; 687; 1 omslag
              - Dossier inzake de regeling van de procedure omtrent de arbeidsvoorziening t.b.v. de dijkherstel, landbouwherstel en herstel en nieuwbouw van woningen en boerderijen op Schouwen-Duiveland, 1954-1955; 678
              - Stukken betreffende de voorbereiding en de vaststelling van bijzondere maatregelen op het gebied van de arbeidsvoorziening in de landbouw in samenwerking met het Landbouwschap voor de produktiejaren 1955 t/m 1958, 1954-1959; 688-689; 2 omslagen
                - produktiejaren 1955 en 1956, 1954 - 1956, 688
                - produktiejaren 1957 en 1958, 1957 - 1959, 689
              - Stukken betreffende de regeling van de procedure omtrent de arbeidsbemiddeling van zeevissers, 1955-1957; 690; 1 omslag
              - Circulaire van de Directeur-Generaal ter mededeling van de relevante bepalingen van de Landarbeiderswet voor de landbouwbemiddeling, 1956; 691; 2 stukken
              - Stukken betreffende de regeling van de procedure omtrent de toepassing van bijzondere maatregelen op het gebied van de arbeidsvoorziening in de landbouw in samenwerking met de organen van het Landbouwschap, 1956-1959; 692; 1 omslag
              - Stukken betreffende de Commissie van Advies inzake de arbeidsvoorziening in de Brabantse Biesbosch, 1957; 693; 1 omslag
                Taak: het uitbrengen van een advies aan de Minister inzake te nemen maatregelen om een structurele verbetering van de arbeidsvoorziening in de Brabantse Biesbosch te bewerkstelligen.
            - HANDEL, 2.2.9.1.9.3
              - Stukken betreffende de regeling van de procedure omtrent de arbeidsbemiddeling van handelsreizigers, 1949-1958; 694; 1 omslag
            - SCHEEPVAART EN HAVENS, 2.2.9.1.9.4
              - Stukken betreffende de regeling van de procedure omtrent de arbeidsbemiddeling van zeelieden, 1945-1955; 695; 1 omslag
              - Stukken betreffende de regeling van de arbeidsvoorziening in de havens via de havenarbeidsreserves, 1945-1958; 696-697; 1 pak en 1 omslag
                - 1945-1949, 696
                - 1950-1958, 697; 1 omslag
            - OVERHEID EN ZORG, 2.2.9.1.9.5
              - Stukken betreffende de regeling van de procedure omtrent de arbeidsbemiddeling van verplegend, kraamverzorgend en ziekenverzorgend personeel, 1940-1958; 698; 1 omslag
              - Stukken betreffende de regeling van de taakafbakening tussen en samenwerking met de Centrale Personeelsdienst van het Ministerie van Binnenlandse Zaken m.b.t. de arbeidsbemiddeling van Rijksoverheidspersoneel en rijkswachtgelders, 1945-1946; 699; 1 omslag
              - Stukken betreffende de regeling van de procedure omtrent de inschakeling van de GAB's bij de werving van noodwachters, 1952-1954; 700; 1 omslag
              - Stukken betreffende de regeling van de samenwerking met het Bureau Personeelsvoorziening van de RPD m.b.t. de arbeidsbemiddeling van Rijksoverheidspersoneel en rijkswachtgelders, 1957-1959; 701; 1 omslag
              - Dossier inzake de regeling van de samenwerking tussen het Bureau Herplaatsing Wachtgelders van de RPD en de GAB's m.b.t. de arbeidsbemiddeling van op wachtgeld gestelde rijksambtenaren, 1958-1959; 702; 1 omslag
            - HORECA EN AMUSEMENT, 2.2.9.1.9.6
              - Stukken betreffende de regeling van de procedure omtrent de arbeidsbemiddeling van hotel-, café- en restaurantpersoneel, 1947-1959; 703; 1 omslag
              - Stukken betreffende de regeling van de procedure omtrent de arbeidsbemiddeling van artiesten en musici, 1951-1959; 704; 1 omslag
          - CATEGORAAL, 2.2.9.1.10
            - JONGEREN, 2.2.9.1.10.1
              - Stukken betreffende de regeling van de procedure omtrent de arbeidsbemiddeling van jonge mannen, die voor het vervullen van hun eerste oefening in werkelijke dienst zullen moeten komen, doch voor wie de datum van opkomst nog niet is vastgesteld, 1948-1951; 705; 1 omslag
              - Stukken betreffende de regeling van de samenwerking tussen de dagnijverheidsscholen en de GAB's m.b.t. de arbeidsbemiddelingsacties t.b.v. oud-leerlingen van lagere technische scholen, 1951-1953; 706; 1 omslag
              - Verslagen van een jaarlijks onderzoek door de GAB's naar de arbeid die door schoolgaande jongeren tijdens hun vakantie in loondienst werd verricht, 1951-1955; 707; 1 omslag
              - Stukken betreffende de regeling van de procedure omtrent de arbeidsbemiddeling van scholieren en studerenden die tijdens hun vakantie werkzaamheden verrichten, 1951-1959; 708; 1 omslag
              - Stukken betreffende de invoering van de Handleiding voor de jeugdbemiddeling, 1952-1959; 709; 1 omslag
            - VROUWEN, 2.2.9.1.10.2
              - Stukken betreffende de invoering van de Handleiding voor de vrouwenbemiddeling, 1952-1959; 710; 1 omslag
              - Dossier inzake de instelling van een onderzoek naar het arbeidspotentieel van gehuwde vrouwen, voor zover geregistreerd op de arbeidsbureau's, en de bereidheid van werkgevers om gehuwde vrouwen in dienst te nemen, 1957; 711; 1 omslag
            - OUDEREN, 2.2.9.1.10.3
              - Stukken betreffende de beleidsvorming omtrent de inschakeling van oudere arbeidskrachten in het arbeidsproces, 1946-1958; 712-713; 2 omslagen
                - 1946-1951, 712
                - 1953-1958, 713
              - Dossier inzake het ontwerpen van een folder getiteld "Oudere arbeidskrachten", 1949; 714; 1 omslag
              - Dossier inzake het verlenen van medewerking aan de uitvoering van het plan van dhr. M. Reckman m.b.t. de inschakeling van oudere arbeidskrachten in het arbeidsproces via de Stichting "Het leven begint bij veertig", 1954-1957; 715; 1 omslag
            - MINDER-VALIDEN, 2.2.9.1.10.4
              - Stukken betreffende de regeling van de procedure omtrent de bijzondere bemiddeling, 1943-1946; 716; 1 omslag
              - Dossier inzake de regeling van de procedure m.b.t. de arbeidsbemiddeling van minder-validen, 1946-1949; 717; 1 omslag
              - Dossier inzake de regeling van de procedure m.b.t. de plaatsing van blinden als telefonisten n.a.v. een vinding van de PTT om telefooncentrales zodanig om te te bouwen dat deze geschikt zijn voor bediening door blinden, 1946-1949; 718; 1 omslag
              - Stukken betreffende het verslag van de enquête bij ondernemingen, welke meer dan 20 werknemers in dienst hebben, inzake het aantal tewerkgestelde mindervalide arbeidskrachten, 1947-1951; 719; 1 omslag
              - Dossier inzake de samenstelling van een lijst van beroepen naar hun lichamelijke eisen, met het oog op bemiddeling van minder-validen, 1948; 720; 1 omslag
              - Stukken betreffende de invoering van de Handleiding voor de Bijzondere Bemiddeling, 1948-1955; 721; 1 omslag
              - Dossier inzake de regeling van de procedure m.b.t. de arbeidsbemiddeling van minder-valide militairen, 1948-1956; 722; 1 omslag
              - Dossier inzake de regeling van de procedure m.b.t. het medisch onderzoek van bij Rijksdiensten te plaatsen minder-valide arbeidskrachten, 1951 -1959; 723; 1 omslag
              - Dossier inzake het ontwerpen van een brochure getiteld "Gehandicapten en het bedrijfsleven", 1954-1956; 724; 1 omslag
              - Dossier inzake de invoering van een codering van aandoeningen en gebreken t.b.v. de classificatie van minder-validen, die zijn ingeschreven bij de afdelingen voor bijzondere bemiddeling bij de GAB's, ca 1954-1959; 725; 1 omslag
              - Dossier inzake het houden van een onderzoek naar de arbeidsmogelijkheden van asthmapatiënten, 1955; 726; 1 omslag
              - Staten bevattende cijfers van het verloop van de arbeidsbemiddeling van blinden c.q. slechtzienden, ca 1957-1958; 727; 1 omslag
            - ACADEMICI, 2.2.9.1.10.5
              - Dossier inzake de voorbereiding van de instelling van een centraal arbeidsbureau voor hoger en leidinggevend personeel, 1948-1949; 728; 1 omslag
              - Stukken betreffende de regeling van de procedure omtrent de arbeidsbemiddeling van academici en hoger personeel, 1952-1958; 729; 1 omslag
            - (EX-)MILITAIREN, 2.2.9.1.10.6
              - Stukken betreffende de regeling van de procedure omtrent de arbeidsbemiddeling van minder-valide militaire oorlogsslachtoffers, 1945-1948; 730; 1 omslag
              - Stukken betreffende de regeling van de procedure omtrent de arbeidsbemiddeling van gedemobiliseerde militairen, 1945-1951; 731; 1 omslag
              - Stukken betreffende de instelling van het Plaatsingsbureau Gedemobiliseerd Leidinggevend Personeel, 1948-1950; 732; 1 omslag
              - Stukken betreffende de Commissie voor de plaatsing van gedemobiliseerd leidinggevend personeel, 1948-1950; 733; 1 omslag
                Taak: het plaatsen van gedemobiliseerd leidinggevend personeel.
              - Dossier inzake de uitzending van de heren van der Mast, Directeur-Inspecteur van het GAB Groningen, van Lier, Directeur van het GAB Nijmegen, Folkerts, Directeur van het AB Zaltbommel en de Jong, Directeur van het AB Bussum naar Indonesië ter voorlichting van de te demobiliseren militairen omtrent de arbeidsmogelijkheden in Nederland en elders, 1949-1950; 734; 1 omslag
                Openbaarheid beperkt tot 1 januari 2026
              - Dossier inzake de regeling van de procedure omtrent het al dan niet verlenen van voorrang bij de arbeidsbemiddeling van oud-militairen, 1955; 735; 1 omslag
            - (EX-)GEDETINEERDEN EN DELINQUENTEN, 2.2.9.1.10.7
              - Dossier inzake de regeling van de procedure omtrent de tewerkstelling van Duitse krijgsgevangenen, 1945-1946; 736; 1 omslag
              - Stukken betreffende de regeling van de procedure omtrent de inschakeling van GAB's bij de tewerkstelling van politieke delinquenten, 1945-1947; 737; 1 omslag
              - Stukken betreffende de regeling van de procedure omtrent de arbeidsbemiddeling van vrijgelaten politieke delinquenten, 1945-1947; 738; 1 omslag
              - Stukken betreffende de Commissie tewerkstelling politieke delinquenten, 1946-1947; 739; 1 omslag
                Taak: adviseren omtrent de wijze waarop de politieke delinquenten zo produktief mogelijk bij de wederopbouw ingeschakeld konden worden, en omtrent alles wat verder nodig is om de tewerkstelling zo goed mogelijk te doen slagen.
              - Dossier inzake de regeling van de procedure omtrent de samenwerking tussen de reclasseringsinstellingen en de GAB's m.b.t. de arbeidsbemiddeling van reclassenten, 1949-1950; 740; 1 omslag
              - Stukken betreffende de regeling van de procedure omtrent de arbeidsbemiddeling van gedetineerden, 1954-1957; 741; 1 omslag
            - OUD-ILLEGALE WERKERS EN PRINCIPIËLE ONDERDUIKERS, 2.2.9.1.10.8
              - Stukken betreffende de regeling van de procedure omtrent de arbeidsbemiddeling van oud-illegale werkers en principiële onderduikers, 1945-1949; 742; 1 omslag
            - GEREPATRIEERDEN EN AMBONNEZEN, 2.2.9.1.10.9
              - Stukken betreffende de regeling van de voorlichting over en aan gerepatrieerden uit Indonesië, 1950 -1956; 743; 1 omslag
              - Stukken betreffende de regeling van de procedure omtrent de arbeidsbemiddeling van gerepatrieerden uit Indonesië, 1950-1958; 744; 1 omslag
              - Stukken betreffende de regeling van de procedure omtrent de arbeidsbemiddeling van Ambonnezen, 1951-1957; 745; 1 omslag
              - Stukken betreffende de uitslag van onderzoeken verricht naar de arbeidsinpassing van gerepatrieerden uit Indonesië, 1958 -1959; 746; 1 omslag
            - ONDERSTEUNDEN INGEVOLGE DE ZUIDERZEESTEUNWET, 2.2.9.1.10.10
              - Stukken betreffende de regeling van de procedure omtrent de arbeidsbemiddeling van belanghebbenden ingevolge de Zuiderzeesteunwet, 1941-1958; 747; 1 omslag
              - Dossier inzake de aanwijzing van het GAB Emmeloord als centraal administratief clearingspunt voor belanghebbenden ingevolge de Zuiderzeesteunwet, 1959; 748; 1 omslag
            - VLUCHTELINGEN, 2.2.9.1.10.11
              - Stukken betreffende de regeling van de werving en tewerkstelling van diverse categorieën verplaatste personen uit de vluchtelingenkampen in Duitsland, 1945-1951; 749-754; 6 omslagen
                - Vrouwen in katoenspinnerijen en als huishoudelijk hulp, 1945 - 1949, 749
                - Joden, 1946 -[1949], 750
                - Mijnwerkers, 1947 - 1949, 751
                - Academici, 1947 - 1950, 752
                - Improduktieven, 1948 - 1949, 753
                - Minder-validen, 1949 - 1951, 754
              - Stukken betreffende de beleidsvorming omtrent de toelating van verplaatste personen op humanitaire en sociaal-economische gronden, 1946-1948; 755; 1 omslag
                Openbaarheid beperkt tot 1 januari 2024
              - Stukken betreffende de Commissie inzake toelating van Verplaatste Personen, 1946-1949; 756; 1 omslag
                Taak: het verrichten van onderzoek naar de mogelijkheid tot toelating in Nederland van een aantal joden en andere verplaatste personen uit Duitse kampen.
              - Stukken betreffende de toelating en tewerkstelling van Poolse militairen die daadwerkelijk aan de bevrijding van Nederland hebben meegeholpen, 1946-1950; 757-762; 6 omslagen
                - Beleidsvorming omtrent de toelating en tewerkstelling, 1946 - 1947, 757
                - Regeling van de huisvesting, 1946 - 1947, 758
                - Regeling van het vervoer, 1947, 759
                - Regeling van de selectie in Duitsland en Engeland, 1947 - 1948, 760
                - Regeling van de tewerkstelling als mijnwerker, 1947 - 1948, 761
                - Regeling uitbetaling van bij grensoverschrijdendingeleverd vreemd geld, 1950, 762
              - Dossier inzake de totstandkoming van een overeenkomst met het Intergovernmental Committee on Refugees betreffende de werving van verplaatste personen (displaced persons) uit de Amerikaanse zone van Duitsland, 1947; 763; 1 omslag
              - Dossier inzake de totstandkoming van een overeenkomst met de Britse regering en de Prepatory Commission for the International Refugee Organisation betreffende de werving van verplaatste personen uit de Britse zone van Duitsland, 1947-1948; 764; 1 omslag
              - Stukken betreffende de instelling en de samenstelling van een selectieteam voor de werving van arbeidskrachten onder de verplaatste personen uit de vluchtelingenkampen in Duitsland, 1947-1948; 765; 1 omslag
              - Stukken betreffende de regeling van de procedure omtrent de behandeling van aanvragen van werkgevers om werving van arbeidskrachten onder de verplaatste personen uit de vluchtelingenkampen in Duitsland, 1947-1948; 766; 1 omslag
              - Stukken betreffende de regeling van de terugkeer van geworven verplaatste personen naar de bezettingszones in Duitsland, 1947-1949; 767; 1 omslag
              - Stukken betreffende de regeling van het vervoer, de opvang en de huisvesting van hier te lande te werk te stellen verplaatste personen, 1947-1950; 768-771; 4 omslagen
                - Regeling van het vervoer v/d 1-ste groep via GAB Venlo, 1947, 768
                - Regeling van de materiële behoeften, 1947 - 1948, 769
                - Regeling van de reis- en verblijfkosten, 1947 - 1949, 770
                - Regeling van de huisvesting, 1947 - 1950, 771
              - Stukken betreffende de samenstelling van propaganda-materiaal ter ondersteuning van de werving van arbeidskrachten onder de verplaatste personen uit de vluchtelingenkampen in Duitsland, 1947-1950; 772; 1 omslag
              - Dossier inzake de regeling van de procedure omtrent de medische keuring van verplaatste personen uit de vluchtelingenkampen in Duitsland, 1948; 773; 1 omslag
              - Stukken betreffende de regeling van de werving van verplaatste personen die in het Duitse grensgebied wonen, 1948-1949; 774; 1 omslag
              - Stukken betreffende de tenuitvoerlegging van een plan van de burgemeester van Dordrecht omtrent de toelating en tewerkstelling van 250 Oost-Europese bouwvakarbeiders-vluchelingengezinnen uit kampen in Griekenland, Oostenrijk en Italië, 1954-1957; 775; 1 pak
              - Stukken betreffende de tenuitvoerlegging van het door dhr. J.H. Scheps van de Commissie Internationaal Hulpwerk ontworpen plan voor de tijdelijke toelating en tewerkstelling van jonge vluchtelingen uit kampen in West-Duitsland, 1955-1957; 776; 1 omslag
              - Stukken betreffende de regeling van de tijdelijke toelating, tewerkstelling en huisvesting van 2000 Hongaarse vluchtelingen uit vluchtelingenkampen in Oostenrijk in afwachting van hun vertrek naar Canada, 1956-1957; 777; 1 omslag
              - Stukken betreffende de regeling van de toelating, tewerkstelling en huisvesting van 3000 Hongaarse vluchtelingen uit vluchtelingenkampen in Oostenrijk, 1956-1958; 778; 1 omslag
              - Stukken betreffende de regeling van de toelating en tewerkstelling van 47 jeugdige Hongaarse vluchtelingen uit Zuid-Slavië, 1957; 779; 1 omslag
              - Stukken betreffende de tenuitvoerlegging van een project voor de toelating en tewerkstelling van 50 vluchtelingengezinnen die reeds verscheidene jaren in vluchtelingenkampen in Zuid Duitsland, Oostenrijk en Italië verblijven, zogenaamde difficult cases, 1957-1958; 780; 1 omslag
          - INTERGEWESTELIJK, 2.2.9.1.11
            - Stukken betreffende de regeling van de procedure omtrent de arbeidsbemiddeling van werknemers naar de geteisterde gebieden voor herbouw- en herstelwerkzaamheden, 1945-1947; 781; 1 omslag
            - Stukken betreffende het houden van intergewestelijke bemiddelingsacties voor de steenkolenmijnen, 1945-1957; 782; 1 omslag
            - Circulaire van de Directeur-Generaal inzake de regeling van de procedure omtrent de intercommunale arbeidsbemiddeling van jeugdigen, 1948; afschrift; 783; 1 stuk
            - Stukken betreffende de regeling van de procedure omtrent de intergewestelijke bemiddeling door middel van het wekelijks samengestelde overzicht model RAB 12, 1949-1958; 784; 1 omslag
            - Stukken betreffende het nemen van maatregelen inzake de bemiddeling van arbeidskrachten naar de watersnoodgebieden in Zuid-Holland, Zeeland en Noord- Brabant, 1953-1954; 785; 1 pak
            - Dossier inzake de invoering van een reorganisatie van de intergewestelijke bemiddeling door uitbreiding van het centrale puntensysteem, 1953-1955; 786; 1 omslag
          - VAN EN NAAR OVERZEESE RIJKSDELEN, 2.2.9.1.12
            - SURINAME EN DE NEDERLANDSE ANTILLEN, 2.2.9.1.12.1
              - Dossier inzake de regeling van de procedure omtrent het gebruikmaken van de komst van de Directeur van Sociale Zaken te Paramaribo en Willemstad bij incidentele aanvragen voor arbeidsbemiddeling naar Suriname respectievelijk de Nederlandse Antillen, 1950; 787; 1 omslag
              - Stukken betreffende het nemen van maatregelen naar aanleiding van problemen ontstaan als gevolg van de werving van 97 werknemers uit Suriname door de Amsterdamse Droogdok-Maatschappij NV, zonder vooroverleg te plegen met het RAB, 1957-1958; 788; 1 omslag
            - NEDERLANDS-INDIË, 2.2.9.1.12.2
              - Stukken betreffende de regeling van de procedure omtrent de werving van personeel voor de Koninklijke Marine in Nederlands-Indië, 1945-1950; 789; 1 omslag
              - Stukken betreffende de regeling van de procedure omtrent de werving van personeel voor het Nederlands-Indisch Gouvernement, 1946-1949; 790; 1 omslag
              - Stukken betreffende de Commissie Rechtspositie Nederlands-Indisch Overheidspersoneel, 1948-1950; 791; 1 omslag
                Taak: het indienen van voorstellen betreffende de voorzieningen, welke i.v.m. de staatkundige reconstructie van het Koninkrijk moeten worden getroffen t.a.v. de rechtspositie van het in dienst zijnde Nederlands-Indische overheidspersoneel en de nieuwe krachten, die in Nederland zijn en zullen worden geworven voor het verlenen van bijstand aan de nieuwe staatkundige organen in Indonesië.
          - VAN EN NAAR HET BUITENLAND, 2.2.9.1.13
            - ALGEMEEN, 2.2.9.1.13.1
              - Dossier inzake de totstandkoming en de ratificatie van het verdrag nr. 97 van de IAO betreffende migrerende werknemers, 1946-1951; 792; 1 omslag
              - Dossier inzake de totstandkoming van een vrij arbeidskrachtenverkeer tussen Frankrijk, Italië, Nederland, België en Luxemburg in het kader van de zogenaamde Finebel-overeenkomst, 1949-1950; 793; 1 omslag
              - Stukken betreffende de regeling van de procedure omtrent de uitwisseling van arbeidskrachten tussen de landen van de WEU, 1950-1959; 794-795; 2 omslagen
                - 1950-1951, 794
                - 1952-1959, 795
              - Dossier inzake de totstandkoming van het besluit en de regeling ter uitvoering van dit besluit m.b.t. de toepassing van art. 69 van het EGKS-verdrag omtrent het vrij verkeer van werknemers uit de kolenmijn- en staalindustrie in de lid-staten, 1953-1957; 796-797; 1 pak en 1 omslag
                - 1953-1954, 796
                - 1955-1957, 797; 1 omslag
              - Stukken betreffende de regeling van de taakafbakening met de Commissaris voor de Emigratie inzake internationale arbeidsbemiddeling en migratorische verplaatsingen binnen Europa, 1953-1957; 798; 1 omslag
              - Dossier inzake de totstandkoming en de ratificatie van het Europees Vestigingsverdrag, 1953-1959; 799; 1 omslag
              - Stukken betreffende het verlenen van toestemming aan Nederlandse steenkolenmijnen om over te gaan tot de werving van ondergrondse mijnarbeiders in het buitenland, 1954-1956; 800; 1 omslag
              - Dossier inzake de totstandkoming van het Benelux Arbeidsverdrag, 1955-1957; 801; 1 omslag
              - Stukken betreffende de totstandkoming van art. 48 en 49 van het EEG-verdrag inzake het vrij verkeer van werknemers, 1955-1957; 802; 1 omslag
              - Dossier inzake de totstandkoming van een intergewestelijke arbeidsbemiddeling voor de Benelux, 1956-1957; 803; 1 omslag
              - Dossier inzake de totstandkoming van het Interim-Arbeidsakkoord tussen Nederland, België en Luxemburg, 1956-1957; 804; 1 omslag
              - Dossier inzake de regeling van de procedure omtrent de uitvoering van het Interim-Arbeidsakkoord tussen Nederland, België en Luxemburg, 1957; 805; 1 omslag